【裁判字號】    89,重訴,647
【裁判日期】    890822
【裁判案由】    清償借款
【裁判全文】
臺灣臺中地方法院民事判決                  八十九年度重訴字第六四七號
    原      告  台中商業銀行股份有限公司東豐原分行
    法定代理人  甲○○
    訴訟代理人  乙○○
    被      告  丁○○
                丙○○
右當事人間請求清償借款事件，本院判決如左：
    主    文
被告應連帶給付原告新台幣貳仟捌佰捌拾壹萬零玖佰肆拾柒元，及其中新台幣貳仟伍
佰萬元部分，自民國八十八年十二月十八日起至清償日止，按年息百分之八點二五計
算之利息，並自民國八十九年一月十九日起至清償日止，逾期在六個月內者，按上開
利率百分之十，超過六個月者按上開利率百分之二十，計算之違約金；及其中新台幣
參佰捌拾壹萬零玖佰肆拾柒元部分，自民國八十九年二月十八日起至清償日止，按年
息百分之九點七五計算之利息，並自民國八十九年三月十九日起至清償日止，逾期在
六個月內者按上開利率百分之十，超過六個月者按上開利率百分之二十計算之違約金
。
訴訟費用由被告連帶負擔。
    事    實
甲、原告方面：
一、聲明：如主文所示。
二、陳述：被告丁○○以另一被告丙○○為連帶保證人，於民國（下同）八十八年五
    月十八日，向原告借款二筆，分別為新台幣（下同）貳仟伍佰萬元及伍佰萬元，
    其中貳仟伍佰萬元部分，約定借款期間自八十八年五月十八日至八十九年五月十
    八日止，分十二期，每期一個月，以攤還本息，如有一期未履行，即視為全部到
    期。並約定利息為年息百分之八點二五，且遲延繳款逾期在六個月以內者，按上
    開利率百分之十；超過六個月者，按上開利率百分之二十加付違約金。另伍佰萬
    元部分，約定借款期間自八十八年五月十八日至九十一年三月十八日止，分三十
    四期，每期一個月，以攤還本息，如有一期未履行，即視為全部到期。並約定利
    息為年息百分之九點七五，且遲延繳款逾期在六個月以內者，按上開利率百分之
    十；超過六個月者，按上開利率百分之二十加付違約金。詎被告丁○○未依約償
    付本息，經原告屢向被告盧倉浪催討，均置之不理，計尚積欠如主文所示之本金
    、利息及違約金，依照約定書第八條第一款規定，被告喪失期限利益，依法應付
    清償全部借款責任；另被告丙○○為連帶保證人，應負連帶清償責任，為此，爰
    依消費借貸及連帶保證之法律關係，訴請被告給付如主文所示之金額、利息及違
    約金。
三、證據：提出借據影本、約定書影本各二紙及授信資料查詢單影本一份。
乙、被告方面：
一、聲明：駁回原告之訴。
二、陳述：確實欠錢，但目前無力償還
    理      由
一、按當事人主張之事實，經他造於言詞辯論期日時自認者，無庸舉證；又當事人對
    一、於他造主張之事實，於言詞辯論時不爭執者，視同自認，民事訴訟法第二百
    七十九條第一項、第二百八十條第一項分別定有明文。本件原告主張被告丁○○
    以被告丙○○為連帶保證人向原告借款未償之事實，業據原告提出借據影本二紙
    、約定書影本二紙及授信資料查詢單影本一份等物為證，復經被告丁○○、丙○
    ○當庭自認，是本件原告主張之事實，自堪信為真實。
二、從而，原告依消費借貸及連帶保證之法律關係，請求被告二人連帶給原告貳仟捌
    佰捌拾壹萬零玖佰肆拾柒元，及其中貳仟伍佰萬元部分，自八十八年十二月十八
    日起至清償日止，按年息百分之八點二五計算之利息，並自八十九年一月十九日
    起至清償日止，逾期在六個月內者，按上開利率百分之十，超過六個月者按上開
    利率百分之二十，計算之違約金；及其中參佰捌拾壹萬零玖佰肆拾柒元部分，自
    八十九年二月十八日起至清償日止，按年息百分之九點七五計算之利息，並自八
    十九年三月十九日起至清償日止，逾期在六個月內者按上開利率百分之十，超過
    六個月者按上開利率百分之二十計算之違約金，為有理由，應予准許。
三、據上論結，本件原告之訴為有理由，依民事訴訟法第八十五條第二項，判決如主
    文。
中      華      民      國    八十九    年      八      月    二十二  日
                                        臺灣臺中地方法院民事第一庭
                                            法      官  王  金  洲
右為正本係照原本作成。
如對本判決上訴，應於判決送達後二十日內向本院提出上訴狀(須附繕本）。
中      華      民      國    八十九    年      八      月    二十二    日
                                            法院書記官


司法院資訊處製作；財團法人民間司法改革基金會備份。
